【裁判字號】    92,訴,2555
【裁判日期】    921231
【裁判案由】    毒品危害防制條例
【裁判全文】
臺灣高雄地方法院刑事判決                        九十二年度訴字第二五五五號
    公  訴  人  臺灣高雄地方法院檢察署檢察官
    被      告  乙○○
右列被告因違反毒品危害防制條例案件，經檢察官提起公訴（九十二年毒偵字第五○
二九號），及函
本院合議庭裁定改依簡式審判程序審理，判決如左：
    主  文
乙○○連續施用第一級毒品，累犯，處有期徒刑拾壹月，扣案之毒品海洛因殘渣袋壹
個、注射針筒貳支、海洛因參小包（合計淨重零點肆玖公克，包裝重零點玖壹公克）
），均沒收銷燬之。
    事  實
一、乙○○曾於民國八十四年間，因違反肅清煙毒條例、麻醉藥品管理條例案件，分
    別經法院判處有期徒刑三年四月、四月確定，嗣經合併定應執行刑為三年六月，
    復於八十九年間，因違反毒品危害防制條例案件，經法院判處有期徒刑八月確定
    ，二者接續執行後，甫於九十二年一月十七日執行完畢。另於八十七年間，因施
    用毒品，經本院以八十七年度毒聲字第二五○○號裁定送觀察勒戒後認無繼續施
    用毒品之傾向，由台灣高雄地方法院檢察署檢察官於八十七年十月七日以八十七
    年度偵字第八○二七號為不起訴處分確定，再於八十九年間，因施用毒品，經本
    院以八十九年度毒聲字第二○八○號裁定送觀察勒戒後認有繼續施用毒品之傾向
    ，再經本院以八十九年度毒聲字第二六九五號裁定令入戒治處所施以強制戒治，
    並於八十九年九月十八日以八十九年度訴字第一四五六號判處有期徒刑八月確定
    。詎其猶不知悔改，明知海洛因業經公告列為毒品危害防制條例第二條第二項第
    一款之第一級毒品，不得非法持有、施用，竟仍基於施用第一級毒品海洛因之概
    括犯意，自九十二年六月中旬某日起至同年九月二十四日止，均在其高雄市○鎮
    區鎮○里鎮○○街二七八巷六號住處，以將第一級毒品海洛因摻入香菸內吸食等
    方式，非法施用第一級毒品海洛因多次，平均一星期即施用一次。嗣乙○○先於
    九十二年八月十四日下午五時許，經警持搜索票至上址執行搜索時，當場查獲，
    並扣得海洛因殘渣袋一個、注射針筒二支（均含海洛因成分），後於同年九月二
    十五日上午八時許，在高雄市前鎮區鎮○○街與鎮榮街口，為警攔檢查獲，並當
    場扣得毒品海洛因三小包（合計淨重零點四九公克，包裝重零點九一公克）。經
    臺灣高雄地方法院檢察署檢察官聲請強制戒治，本院以九十二年度毒聲字第六○
    九五號裁定令入戒治處所施以強制戒治迄今。
二、案經高雄市政府警察局前鎮分局報請臺灣高雄地方法院檢察署檢察官偵查起訴，
    及函送併辦。
    理  由
一、右開犯罪事實，業據被告乙○○於本院審理時坦承不諱，復有照片五幀在卷可稽
    ，此外，並有上開扣案物在案可資佐憑。又被告二次為警查獲後所採尿液，經分
    別送請高雄市立凱旋醫院及高雄縣政府衛生局檢驗結果均呈嗎啡陽性反應，此有
    該院九十二年八月二十二日高市凱醫檢字第○一二七六號及該局九十二年十月九
    日九二煙檢字第一八一二號煙毒尿液檢驗成績書、真實姓名對照表（二份）附卷
    可考。再上開扣案之殘渣袋一個、注射針筒二支經送高雄醫學大學附設中和紀念
    醫院鑑定結果均含毒品海洛因成分，此有該院九二一一—一五三號、九二一一—
    一五四號檢驗報告在卷可按。另上開扣案之白粉三包經送法務部調查局鑑定結果
    亦均係第一級毒品海洛因（合計淨重零點四九公克，包裝重零點九一公克），此
    有該局九十二年十一月七日調科壹字第二二○○一六一六一號鑑定通知書在卷可
    查。另被告於八十七年間，因施用毒品，經本院以八十七年度毒聲字第二五○○
    號裁定送觀察勒戒後認無繼續施用毒品之傾向，由台灣高雄地方法院檢察署檢察
    官於八十七年十月七日以八十七年度偵字第八○二七號為不起訴處分確定，再於
    八十九年間，因施用毒品，經本院以八十九年度毒聲字第二○八○號裁定送觀察
    勒戒後認有繼續施用毒品之傾向，再經本院以八十九年度毒聲字第二六九五號裁
    定令入戒治處所施以強制戒治，並於八十九年九月十八日以八十九年度訴字第一
    四五六號判處有期徒刑八月確定，被告於前開判決確定後再犯本件毒品危害防制
    條例第十條第一項之罪，係屬三犯，且被告經臺灣高雄地方法院檢察署檢察官聲
    請強制戒治，經本院以九十二年度毒聲字第六○九五號裁定令入戒治處所施以強
    制戒治迄今等情，有前開不起訴處分書、裁判書，及台灣高等法院被告全國前案
    紀錄表附卷可憑。足證被告前述施用毒品之自白，核與事實相符，本件事証明確
    ，已堪認定，應依法論科。
二、核被告所為，係犯毒品危害防制條例第十條第一項之施用第一級毒品罪。其施用
    第一級毒品海洛因前後非法持有第一級毒品海洛因之低度行為，為其施用第一級
    毒品海洛之高度行為所吸收，不另論罪。被告先後多次非法施用第一級毒品海洛
    因之犯行，時間緊接，罪名相同，顯係基於概括犯意反覆為之，依連續犯規定論
    以一罪，並加重其刑。查被告曾於八十四年間，因違反肅清煙毒條例、麻醉藥品
    管理條例案件，分別經法院判處有期徒刑三年四月、四月確定，嗣經合併定應執
    行刑為三年六月，復於八十九年間，因違反毒品危害防制條例案件，經法院判處
    有期徒刑八月確定，二者接續執行後，甫於九十二年一月十七日執行完畢，有卷
    附之台灣高等法院被告全國前案記錄表、刑案資料查註記錄表可參，其受有期徒
    刑之執行完畢，五年以內再犯有期徒刑以上之罪，為累犯，應依法遞加重其刑。
    公訴人雖僅就被告一次施用第一級毒品海洛因之犯行提起公訴，然檢察官就犯罪
    事實一部起訴者，其效力及於全部，本件被告其餘多次施用第一級毒品海洛因部
    分之犯行，與前揭論罪科刑部分，有連續犯之裁判上一罪關係，已如前述，本院
    自應一併加以裁判。爰審酌被告三犯施用第一級毒品海洛因而觸法，顯見其無悔
    改之意，意志不堅，一犯再犯，有失政府制定毒品危害防制條例之立法美意，本
    不宜寬貸，惟念其施用毒品乃自戕一己之身體健康，尚未害及他人，所生危害非
    大等一切情狀，量處如主文所示之刑。另扣案之殘渣袋一個、注射針筒二支（均
    含毒品海洛因成分），及毒品海洛因三包（合計淨重零點四九公克，包裝重零點
    九一公克），均應依毒品危害防制條例第十八條第一項前段規定沒收銷燬之。
據上論斷，應依刑事訴訟法第二百七十三條之一第一項、第二百九十九條第一項前段
，毒品危害防制條例第十條第一項、第十八條第一項前段，刑法第十一條、第五十六
條、第四十七條，判決如主文。
本案經檢察官甲○○到庭執行職務。
中      華      民      國    九十二    年     十二     月    三十一    日
                              臺灣高雄地方法院刑事第十四庭
                                  法  官    黃呈熹
右正本證明與原本無異。
如不服本判決，應於判決送達後十日內，向本院提出上訴狀。
                                  書記官    梁瑜玲
中    華    民    國      九十二      年      十二      月      三十一      日
【附錄本判決論罪科刑法條】
毒品危害防制條例第十條
施用第一級毒品者，處六月以上五年以下有期徒刑。
施用第二級毒品者，處三年以下有期徒刑。


司法院資訊處製作；財團法人民間司法改革基金會備份。
